【裁判字號】    97,交抗,2177
【裁判日期】    971210
【裁判案由】    違反道路交通管理處罰條例
【裁判全文】
臺灣高等法院交通事件裁定            97年度交抗字第2177號
抗  告  人
即受處分人 甲○○
上列抗告人因違反道路交通管理處罰條例案件，不服臺灣新竹地
方法院97年度交聲更字第6號，中華民國97年11月6日所為裁定（
原處分案號：交通部公路總局新竹區○○○○○道路交通事件竹
監自字第裁50-Z00000000號裁決書），提起抗告，本院裁定如下
：
    主  文
抗告駁回。
    理  由
一、原裁定意旨略以：受處分人甲○○駕駛車牌號碼9428-FU號
    自用小客車，於民國97年1月6日7時40分許，行經國道五號
    北上36.7公里處，因汽車行駛高速公路速度超過最高速限，
    為警攔停掣單舉發，經舉發員警劉志祥、范國樑到庭證述當
    日舉發經過，已出示測速器測得超速時速供受處分人現場觀
    看，並提出舉發經過光碟，另說明舉發通知單通知聯漏載違
    規時間及測距，於事後補填完整，且有卷附當日該路段5件
    舉發單照片可稽，而該日使用之雷射測速儀係經檢定合格，
    採單點單台測速方式，縱有其他車輛同時通過，亦不受影響
    ，而以受處分人違規事實明確，認原處分機關依道路交通管
    理處罰條例第33條第1項第1款、第63條第1項第1款、違反道
    路交通管理事件統一裁罰基準表之規定，裁處受處分人新臺
    幣3500元罰鍰，並記違規點數1點，並無違誤，而駁回受處
    分人異議。
二、抗告意旨略以：員警未能提供違規照片或錄影為證，僅有口
    頭說明，且罰單無時間紀錄，當時員警雖有說明測距來源，
    但未告知違規時間，實際上無法確定受處分人違規時間，又
    何能於事後補填云云。
三、經查：抗告人即受處分人已坦承確於97年1月6日上午駕駛94
    28-FU號車輛行經違規地點經警攔停，員警並出示測速器上
    超速數據（見97年度交聲更6號卷第13頁、第15頁），核與
    證人劉志祥證述舉發情節與原審當庭勘驗錄音光碟內容相符
    。依證人范國樑所舉當日該路段5件舉發單（公警局交字第
    Z00000000至Z00000000），受處分人係第2件違規（公警局
    交字第Z00000000號），觀Z00000000號、Z00000000號舉發
    單所載違規時間分別為97年1月6日7時24分及8時0分（見97
    年度交聲更6號卷第26頁、第29頁），則證人范國樑事後補
    填Z00000000號舉發單存根聯違規時間為97年1月6日7時40分
    ，應屬正確，況受處分人既已經警當場攔停，縱員警未當場
    告知違規時間，亦無礙受處分人違規行為之認定。又員警舉
    發交通違規案件，並不以舉發照片為唯一證明方法，而交通
    違規行為通常於瞬間發生即已結束，若要求執勤員警所有之
    舉發行政行為均需預留照相、錄影或其他科學證據以證其實
    ，則國家維護交通秩序、安全之行政措施勢必窒礙難行，故
    刑事訴訟法就犯罪證據有關之規定中，與屬行政秩序罰之交
    通違規裁罰本質不合之部分，於道路交通案件處理程序中，
    自不在準用之列。從而，本件既係當場攔停舉發，舉發員警
    並當場出示受處分人違規證據，縱未就受處分人之違規事實
    予以拍照存證，亦無礙受處分人違規事實之認定。抗告人猶
    執陳詞提起抗告，指摘原處分及原裁定不當，為無理由，應
    予駁回。
據上論結，應依道路交通案件處理辦法第26條，刑事訴訟法第41
2條，裁定如主文。
中    華    民    國    97    年    12    月    10    日
                  刑事第五庭審判長法  官  吳  敦
                                  法  官  張傳栗
                                  法  官  陳春秋
以上正本證明與原本無異。
不得再抗告。
                                  書記官  鄒賢英
中    華    民    國    97    年    12    月    11    日


司法院資訊處製作；財團法人民間司法改革基金會備份。
